臺灣臺中地方法院民事判決　　　　　　　　96年度親字第10號
原　　　告　乙○○
訴訟代理人　熊賢祺律師
被　　　告　甲○○
兼上列一人
法定代理人　丙○○　　住同上
上列當事人間否認子女事件，本院於民國九十六年三月三十日言
詞辯論終結，判決如下：
    主      文
確認被告甲○○非原告自被告丙○○受胎之婚生子女。
訴訟費用由被告負擔。
    事實及理由
一、按關於認諾及訴訟上自認或不爭執事實之效力之規定，於第
    五百八十九條之訴，不適用之，民事訴訟法第五百九十四條
    定有明文。本件被告丙○○雖表示同意原告之請求，揆諸上
    開說明，不生認諾、不爭執之效力，不得本於其認諾不爭執
    之事實，為其敗訴之判決，合先敘明。
二、原告主張：原告與被告丙○○於民國九十一年六月一日結婚
    ，現婚姻關係仍存續中。原告於九十五年五月二十八日產下
    一子即被告甲○○，因依被告甲○○出生之日回溯一百八十
    一天至三百零二天，原告與被告丙○○仍有婚姻關係，致被
    告甲○○被依法推定為被告丙○○之婚生子女，惟被告甲○
    ○實非原告自被告丙○○所受胎，而係原告與訴外人謝東錦
    所生，惟因法律明定受胎期間之計算，被告甲○○仍被依法
    推定為被告丙○○之婚生子女，顯與實情不符，爰提起本件
    訴訟等語。並聲明如主文所示。
三、被告丙○○則以：被告甲○○確非其親生等語置辯，並聲明
    ：同意原告之請求。
四、原告主張之事實，業據原告提出戶籍謄本及博微生物科技股
    份有限公司ＤＮＡ親子血緣關係鑑定報告各乙份為證。經觀
    博微生物科技股份有限公司於九十五年八月三十日受託進行
    親子血緣關係鑑定後，其所作成之ＤＮＡ親子血緣關係鑑定
    報告單載明略以：「綜合研判：送檢註明為謝東錦與甲○○
    之檢體，其相對應之各ＤＮＡ型別均無矛盾，存在血緣關係
    之機率為99.9999%。CPI值＝00000000.5，PP值＝0.999999
    」等語，此有上開卷附之親子血緣關係鑑定報告資料乙份在
    卷足憑。且被告丙○○到庭對於上開事實亦不爭執。是以，
    被告甲○○與被告丙○○間雖未進行血緣之鑑定，然否認子
    女訴訟，係確定該子女之真實身分，重在實質身分之調查，
    故鑑定當事人間之血緣關係，並非推翻子女婚生推定之唯一
    方法。是經揆諸前揭事證，原告主張被告甲○○非原告自被
    告丙○○受胎所生乙情，應堪採信。
五、按從子女出生日回溯第一百八十一日起至第三百零二日止，
    為受胎期間；妻之受胎，係在婚姻關係存續中者，推定其所
    生子女為婚生子女。前項推定，如夫妻之一方能證明妻非自
    夫受胎者，得提起否認之訴。但應於知悉子女出生之日起，
    一年內為之，民法第一千零六十二條第一項、第一千零六十
    三條定有明文。上開民法之規定，即屬婚生推定之規定，欲
    否認婚生推定者，僅得由夫妻之一方依民法第一千零六十三
    條第二項之規定提起否認子女之訴，在夫妻之一方提起否認
    子女之訴得有勝訴之確定判決前，無論何人皆不得為反於婚
    生推定之主張，最高法院七十五年度臺上字第二０七一號著
    有判例。經查，原告之受胎期間，既在原告與被告丙○○婚
    姻關係存續中，則依法自應推定被告甲○○為原告與被告丙
    ○○之婚生子女，然被告甲○○確非原告自被告丙○○受胎
    所生等情，已如前述，則原告於九十六年二月十三日知悉子
    女出生之日起一年內，提起本訴，有起訴狀在卷可憑，核未
    逾一年之法定期間，從而，原告提起本件否認子女之訴，依
    前揭法律規定，為有理由，應予准許。
六、訴訟費用負擔之依據：民事訴訟法第七十八條、第八十五條
    第一項前段。
中　　華　　民　　國　　96　　年　　4 　　月　　13　　日
                  家事法庭            法　官　林洲富
正本係照原本作成。
如對本判決上訴，須於判決送達後二十日之不變期間內，向本院
提出上訴狀。
中　　華　　民　　國　　96　　年　　4 　　月　　13　　日
                                      書記官
